# 是属于股权还是金融负债？

提问人：The_love_of_com 时间：2020-01-17 10:08:33
陈老师：
您好！咨询您个问题。
A有限合伙企业成立于 2018 年 3 月，合伙企业自《营业执照》签发之日起经营 3 年，执行事务合伙人根据需要有权决定将合伙企业的经营期限延长一年。A合伙企业在 2018 年 3 月增资B公司，并在 3 月份完成了工商变更，同时B发放了股东名册给A合伙企业。C公司为B公司控股股东；增资协议有一条规定，若投资方（即A）投资期限届满时，投资方尚持有B公司股权，A有权在投资期限届满时要求C收购其持有的全部或部分B公司股权；C公司应以现金及其他方式的任何形式收购A持有的B公司股权，如A选择不要求C收购A持有的股权，增资协议正常履行。
请问：该笔增资在B公司层面应确认为股权，C公司合并层面是确认为少数股东权益还是金融负债？

回答人：chenyiwei
在C的合并报表层面，A对B的出资属于负债。因为是否要求回购的主动权在A手中。所以根据《企业会计准则第 37号——金融工具列报》第十一条、第十二条规定，在C的合并报表层面属于负债。
相应地，应归属于A的收益在C的合并报表层面计入损益，而不是确认为少数股东损益。